Inventaris van het archief van het Ministerie van Financiën: Directie Wetgeving Verbruiksbelastingen, 1974-1989
Nationaal Archief, Den Haag
- Belastingheffing, zorgdrager minister van Financiën 1945-2001, 019
  - Het voorbereiden van antwoorden op vragen van leden van de Eerste en Tweede Kamer der Staten-Generaal met betrekking tot de toepassing en uitleg van de fiscale wetgeving en het belastingstelsel, niet direct leidende tot wetswijzigingen of opzegging, of wijziging van internationale overeenkomsten
    - Omzetbelasting 1968, 04
      - Vragen van de Tweede-Kamerleden Nijhof, De Boer, Keja, Meckens en Worrel inzake heffing op een kantineomzet boven de f 150.000 ter uitvoering van de zesde EG-richtlijn., 1980-1982; 433; 80/10801
      - Vragen van het Tweede-Kamerlid Van den Toorn inzake verhoging van het Belgische btw-tarief op luxe goederen en grenscontrole door de Belgische douane., 1981; 123; 80/3593
      - Vragen van de Tweede-Kamerleden De Vries en Van Amelsvoort inzake Wet Ketenaansprakelijkheid., 1981-1982; 125; 80/3595
      - Vragen van de Tweede-Kamerleden De Beer en Van Erp inzake verschil in fiscale behandeling van huurders., 1983; 162; 80/6903
      - Vragen van de Eerste Kamerleden Hofman en Van Tets inzake btw-heffing bij invoer uit de Bondsrepubliek Duitsland., 1984; 161; 80/6902
      - Vragen van het Tweede-Kamerlid Wolters inzake omzetbelasting en omroepbijdragen geheven ten behoeve van regionale kabelradio- en televisie-uitzendingen., 1984-1985; 163; 80/6903
      - Vragen van de Tweede-Kamerleden Ter Veld, Vermeend, Van Erp en De Grave inzake geldterugacties., 1986; 166; 80/6917
      - Vragen van het Tweede-Kamerlid Van Es inzake een laag btw-tarief voor met fotografische middelen tot stand gebrachte kunstwerken., 1986; 168; 80/6917
      - Vragen van de Tweede-Kamerleden Kombrink, Smits en van Amelsvoort inzake btw-fraude in de vorm van de zogenaamde btw-carrousel., 1986-1987; 164; 80/6917
      - Vraag van het Tweede-Kamerlid Tazelaar inzake een richtlijn tot instelling van een standstil op het gebied van de belasting over toegevoegde waarde en accijnzen., 1987; 225; 80/10798
      - Vragen van de Tweede-Kamerleden Smits en Paulis inzake het omzetverloop van grote vul- en servicestations., 1987-1988; 529; 80/11119
      - Vragen van de Tweede-Kamerleden Van Amelsvoort en De Grave inzake de mogelijkheid om goederen voor visueel gehandicapten van het normale naar het verlaagde tarief van de omzetbelasting over te brengen., 1988; 214; 80/9771
      - Vragen van het Tweede-Kamerlid Kombrink inzake de vrijstelling van btw voor de diensten van verpleegkundigen., 1989; 226; 80/10799
  - Het opstellen, wijzigen en intrekken van ambtelijke voorschriften en aanwijzingen aan de belastingadministratie. 1945-, 170
    Grondslag: Algemene wet inzake rijksbelastingen, art. 62.
    Opm.: Onder deze handeling valt ook de zogenaamde pseudo-regelgeving.
    - Boekwerk Comptabiliteit, 01
      - Heffing geluidshinder wegverkeer, 1980-1985; 201; 80/6925; 80/11116
      - Teruggaaf van de voorraadheffing van aardolieproducten, 1988-1989; 540; 80/11122
    - Boekwerk Inkomstenbelasting 1965, 02
      - Besluit tot wijziging van het Uitvoeringsbesluit Successiewet 1956, het Uitvoeringsbesluit Vermogensbelasting 1964, het Uitvoeringsbesluit Omzetbelasting 1968 en het Uitvoeringsbesluit Belastingen van Rechtsverkeer., 1980; 131; 80/3598
    - Boekwerk Motorrijtuigenbelasting 1966, 03
      - Wijziging van de Wet op de Motorrijtuigenbelasting 1966, 1974-1975; 330; A 7129; A 7130; A 9716
      - Vrijstellingen van motorrijtuigenbelasting voor vrachtauto's en autobussen ingeschreven in Griekenland, Jordanië, Spanje, Cyprus, Bulgarije, Denemarken, Duitse Democratische Republiek, Israël, Italië, USSR, Zuid-Slavië en Portugal., 1974-1987; 327; A 7128; A 7131; A 10511; 80/11115; pak
      - Wijziging van het Uitvoeringsbesluit Motorrijtuigenbelasting 1966 (Stb. 383), 1975-1977; 336; A 7130
      - Wijziging van de Wet op de Motorrijtuigenbelasting 1966 en van de Wet op het Rijkswegenfonds, alsmede van de Uitvoeringsbeschikking Motorrijtuigenbelasting 1966, 1976-1978; 334; A 7130
      - Wijziging van de Leidraad Motorrijtuigenbelasting 1966., 1978; 396; A 9716
      - Heffing van provinciale opcenten op de motorrijtuigenbelasting per 1 april 1981., 1980-1981; 505; 80/11117
      - Besluit tot vrijstelling van motorrijtuigenbelasting voor buitenlanders, 1983-1985; 652; 80/11117
      - Herziening van de voeding van het Rijkswegenfonds., 1983-1984; 611; 80/11117
      - Bijstellingsregeling Toeslagen op de Motorrijtuigenbelasting ten behoeve van het Rijkswegenfonds 1987/1988 en1989/1990., 1984-1989; 612; 80/9768; 80/11117; pak
      - Aanvulling van het begrip personenauto voor de bijzondere verbruiksbelasting van personenauto's en voor motorrijtuigenbelasting, 1987; 290; 80/6918; 80/11111
      - Wijziging van de Uitvoeringsbeschikking Vrijstelling van Motorrijtuigenbelasting wegens invaliditeit., 1987; 218; 80/9776
      - Wijziging van het Besluit tot Vrijstelling van Motorrijtuigenbelasting voor Buitenlanders., 1988; 516; 80/11115
    - Boekwerk Omzetbelasting - BTW, 04
      - Ontheffing van omzetbelasting bij uitvoer door particulieren, 1972-1989; 608; A 2450; 80/11111; 80/11112; 80/11114
      - Vrijstelling van omzetbelasting voor jeugd- en jongerenwerk., 1973; 360; A 8583
      - Ontheffing van omzetbelasting bij uitvoer van pleziervaartuigen door particulieren., 1973-1974; 294; A 6939
      - Maatregelen op het gebied van de omzetbelasting in verband met de revaluatie, 1973-1975; 86; A 5195; A 6941
      - Toepassing van artikel 27, zesde lid, van de Wet op de Omzetbelasting 1968 ten aanzien van intensieve veehouderij., 1973-1979; 430; A 10511; pak
      - Wijziging van een wettelijke bepaling ten aanzien van de omzetbelasting per 1 januari 1975 (Stb. 731)., 1974-1975; 320; A 6941
      - Vrijstelling van omzetbelasting voor orthoptisten., 1975; 369; A 9709
      - Verhoging tarief omzetbelasting van 16% tot 18% per 1 oktober 1976., 314; A 6941
      - Heffing van omzetbelasting ten aanzien van rechtswinkels., 1976-1977; 373; A 9709
      - Heffing van omzetbelasting ten aanzien van radiofarmaca, 1976-1978; 420; A 10102
      - Heffing van omzetbelasting ten aanzien van levering van sperma voor kunstmatige inseminatie van koeien aan veehouders., 1977; 28; A 6937
      - Toepassing van post a 32 van de bij de Wet op de Omzetbelasting 1968 behorende tabel I ten aanzien van levering van gas en olie aan tuinders., 1978; 364; A 9707
      - Wijziging van de omzetbelasting en de bijzondere verbruiksbelasting van personenauto's, 1978; 337; A 9711
      - Heffing van omzetbelasting ten aanzien van statiegeld (retouremballage)., 1978-1979; 371; A 9709
      - Overgangsregeling Intensieve Veehouderij artikel 27, zesde lid, van de Wet op de Omzetbelasting 1968., 1979; 616; A 8607
      - Verhuur van auto's aan buitenlanders die in het buitenland van de auto gebruik maken., 1979; 385; A 9710
      - Wijziging van het Besluit Uitsluiting Aftrek Omzetbelasting 1968 ten aanzien van het verstrekken van spijzen en dranken zonder winstoogmerk, 1979; 380; A 9711
      - Heffing van omzetbelasting ten aanzien van taalonderwijs., 1979-1980; 122; 803593
      - Heffing van omzetbelasting ten aanzien van prestaties van werkgeversorganisaties., 1979-1986; 293; A 9710; 80/6906; pak
      - Besluit tot wijziging van het Uitvoeringsbesluit Successiewet 1956, het Uitvoeringsbesluit Vermogensbelasting 1964, het Uitvoeringsbesluit Omzetbelasting 1968 en het Uitvoeringsbesluit Belastingen van Rechtsverkeer, 1980; 131; 80/3598
      - Teruggaaf van omzetbelasting aan buitenlandse ondernemers., 1980; 124; 80/3594
      - Wijziging van de Uitvoeringsbeschikking Omzetbelasting 1968., 1980-1988; 173; 80/6919; 80/10802
      - Heffing van omzetbelasting ten aanzien van geneesmiddelen, artikel 11, eerste lid, van het Uitvoeringsbesluit Omzetbelasting 1968., 1981-1984; 155; 80/5673
      - Verhoging van de omzetbelasting per 1 januari 1984., 1983-1984; 170; 80/6919
      - Formaliteiten aan de Benelux binnengrenzen alsmede Opgave Benelux 50, 1984-1987; 151; 80/4369; 80/11115
      - Uitbreiding van de territoriale zee tot 12 zeemijlen, 1985; 600; 80/11123
      - Wijziging van de Wet op de Omzetbelasting 1968 als gevolg van de Wet Tarief van Invoerrechten., 1985; 304; 80/6918
      - Aanpassing van de Wet op de Omzetbelasting 1968 aan de tiende btw-richtlijn, 1985-1986; 306; 80/6918; 80/6919; 80/11111; 80/10801
      - Bijstellingsregeling Bijzondere Verbruiksbelasting van Personenauto's 1987., 1986; 448; 80/6917; 80/11111
      - Bijstellingsregeling minimumbedragen voor teruggaaf van omzetbelasting aan buitenlandse ondernemers., 1986; 227; 80/10800
      - Herdruk van enkele aanschrijvingen in verband met de wijziging van de waardegrens voor ontheffing bij uitvoer door particulieren., 1986; 444; 80/11111
      - Overgangsregeling voor onroerend goed ten aanzien van de verhoging van de omzetbelastingtarieven per 1 oktober 1986., 172; 80/6919
      - Toetreding van Spanje en Portugal tot de EG., 1986; 445; 80/11111; 80/11114
      - Verhoging van de omzetbelastingtarieven per 1 oktober 1986., 229; 80/10800
      - Vermindering van bijzondere verbruiksbelasting van personenauto's voor schone en beperkt schone personenauto's., 1986; 441; 80/11111
      - Wijziging van de Uitvoeringsbeschikking Omzetbelasting 1968 ten aanzien van de intra-Beneluxhandel., 1986; 449; 80/11111; 80/11115
      - Herziening van de btw-regeling voor zegelsystemen., 1986-1987; 453; 80/6919; 80/11111
      - Aanvulling van het begrip personenauto voor de bijzondere verbruiksbelasting van personenauto's en voor motorrijtuigenbelasting, 1987; 290; 80/6918; 80/11111
      - Heffing van omzetbelasting ten aanzien van notarissen en gerechtsdeurwaarders., 1987; 454; 80/11111
      - Ontheffing van kredietbelasting bij uitvoer door particulieren., 1987; 502; 80/11114
      - Tariefpercentages van de bijzondere verbruiksbelastingen van personenauto's en stimuleringsbedragen voor schone personenauto's in 1988., 1987; 460; 80/11111
      - Wijziging van de Uitvoeringsbeschikking Omzetbelasting 1968 in verband met de goederennomenclatuur, 1987; 514; 80/10802; 80/11115
      - Wijziging van de Uitvoeringsbeschikking Omzetbelasting 1968 in verband met de invoering van het formulier Enig Document en de aanpassing daaraan van de Opgave Benelux 50, 1987; 512; 80/10802; 80/11115
      - Wijziging van de Wet op de Omzetbelasting 1968 en de Uitvoeringsbeschikking Omzetbelasting 1968 inzake de vervanging van de Wet Autovervoer Personen door de Wet Personenvervoer., 1987; 457; 80/10802; 80/11111
      - BTW-positie van de ondernemersorganisaties., 1987-1988; 232; 80/11111
      - Overgangsregeling voor onroerend goed inzake de verlaging van het algemene omzetbelastingstarief per 1 januari 1989., 1988; 464; 80/11112
      - Toepassing van het verlaagd btw-tarief op hulpmiddelen voor visueel gehandicapten., 1988; 235; 80/11111
      - Verlaging van het algemene omzetbelastingstarief per 1 januari 1989., 1988; 463; 80/11112
      - Wijziging van artikel 42 van de Wet op de Omzetbelasting 1968 in verband met indeling van geldboeten in geldboetecategorieën., 1988; 237; 80/11111
      - Wijziging van de Uitvoeringsbeschikking Omzetbelasting 1968 inzake de invoering van het Systeem voor de Automatische Gegevensverwerking met betrekking tot Invoeraangiften met Toepassing van Terminals voor het doen van Aangifte (SAGITTA)., 1988; 461; 80/10803; 80/11112
      - Wijziging van de Uitvoeringsbeschikking Omzetbelasting 1968 inzake het vervallen van artikel 30 van de Wet op de Omzetbelasting 1968., 1988; 234; 80/10802; 80/11111
      - Wijziging van de vrijstelling voor samenwerkingsverbanden., 1988; 233; 80/11111
      - Tijdelijke fiscale maatregelen inzake auto en milieu na 1988, 1988-1989; 540; 80/11122
      - Wijziging van de Wet op de Omzetbelasting 1968 en van de Wet op de Accijns van Alcoholvrije Dranken en herdruk van de aanschrijving inzake de wijziging., 1988-1989; 465; 80/11112; pak
      - Wijziging van het Uitvoeringsbesluit Omzetbelasting 1968 inzake herziening vrijstelling prestaties van sociale of culturele aard en wijziging van het Besluit Uitsluiting Aftrek Omzetbelasting 1968., 1988-1989; 466; 80/10802; 80/11112
      - Toepassing van de vrijstelling van omzetbelasting voor onderwijs ter opleiding voor een vak of beroep., 1989; 475; 80/11112
      - Vrijstelling voor het beheer van gemeenschappelijke beleggingsfondsen., 1989; 470; 80/11112
      - Wijziging van de Uitvoeringsbeschikking Omzetbelasting 1968 inzake de uitbreiding van de diensten die zijn uitgezonderd van de vrijstelling voor samenwerkingsverbanden., 1989; 474; 80/10796; 80/10802; 80/11112
      - Wijziging van de Uitvoeringsbeschikking Omzetbelasting 1968 inzake een verhoging van de minimumbedragen die gelden voor de ontheffing van belasting bij uitvoer door reizigers., 1989; 468; 80/10802; 80/11112
      - Wijziging van de Uitvoeringsbeschikking Omzetbelasting 1968 inzake een verhoging van het bedrag waarboven ontheffing van btw kan worden verkregen bij uitvoer van goederen als reizigersbagage naar Denemarken en navordering en teruggaaf van heffingen van minerale oliën., 1989; 471; 80/11112
    - Boekwerk Registratie en Belastingen van Rechtsverkeer, 05
      - Wet van 15 december 1971 tot verhoging van de assurantiebelasting, 1970-1976; 315; A 2446
      - Wijziging van de Beschikking van Makelaars in Assurantiën en Assurantiebezorgers als belastingplichtige voor de assurantiebelasting., 1973-1989; div. nrs.
        - 1973-1979, 311; A 6942; A 9712; pak
        - 1984-1986, 174; 801/6920; pak
        - 1986-1989, 292; 80/11112; 80/11114; pak
      - Wijziging van het Uitvoeringsbesluit Belastingen van Rechtsverkeer., 1974; 95; A 9713
      - Verlaging van de kapitaalsbelasting per 1 januari 1976, 1975; 94; A 7123
      - Vrijstelling van overdrachtsbelasting voor de verkrijging van monumenten door in het belang van de monumentenzorg werkzame instellingen., 1975; 97; A 7123
      - Wijziging van de assurantiebelasting per 1 januari 1976, 1975-1976; 315; A 6942
      - Wijzigingen van de Wet op Belastingen van Rechtsverkeer., 1976-1979; 406; A 9713
      - Aanpassing Toelichting Overdrachtsbelasting., 1979; 390; A 9713
      - Besluit tot wijziging van het Uitvoeringsbesluit Successiewet 1956, het Uitvoeringsbesluit Vermogensbelasting 1964, het Uitvoeringsbesluit Omzetbelasting 1968 en het Uitvoeringsbesluit Belastingen van Rechtsverkeer, 1980; 131; 80/3598
      - Wijziging van de overdrachtsbelasting bij verkoop van onroerend goed inzake verkoopregulerende bedingen., 1980; 180; 80/6922
      - Beperking van de beursbelasting voor grote effectentransacties., 1986; 181; 80/6922; 80/11114; pak
      - Wijziging van de Uitvoeringsbeschikking Belastingen van Rechtsverkeer., 1987; 499; 80/11114
      - Wetsvoorstel tot wijziging van de Wet op Belastingen van Rechtsverkeer met terugwerkende kracht tot en met 1 maart 1989 inzake de vrijstelling van kapitaalsbelasting bij fusies en interne reorganisaties., 501; 80/11114
    - Boekwerk Successie, 06
      - Besluit tot wijziging van het Uitvoeringsbesluit Successiewet 1956, het Uitvoeringsbesluit Vermogensbelasting 1964, het Uitvoeringsbesluit Omzetbelasting 1968 en het Uitvoeringsbesluit Belastingen van Rechtsverkeer, 1980; 131; 80/3598
      - Wijziging van de Uitvoeringsbeschikking Successiewet 1956., 1981-1984; 132; 80/3598
      - Wijziging van de Uitvoeringsregeling Successierecht 1956., 1984-1987; 484; 80/6921; 80/11113
      - Wijziging Uitvoeringsbesluit Successiewet 1956., 1985; 176; 80/6921
      - Wijziging van de Natuurschoonwet 1928 en de Wet op de Vermogensbelasting 1964., 1989; 485; 80/11113
  - Het mede opstellen, wijziging en intrekken van (belastingtechnische bepalingen van) verdragen met andere mogendheden mede in verband met de vorming, organisatie en werkwijze, voorrechten van internationale organisaties en die gesloten worden ter nastreving van de doelstellingen van die organisaties, alsmede van bijkomende protocollen, aanvullende en wijzigende besluiten. 1945-, 176
    Grondslag: Grondwet, art. 91 (De in dit artikel bepaalde handeling kan teruggevoerd worden op art. 58, Grondwet 1815, art. 57, Grondwet 1848, art. 59, Grondwet 1887, art. 58, Grondwet 1922, art. 60, Grondwet 1938, 1948 en 1972).
    - Wijzigingsvoorstel van de Wet Wederzijdse Bijstand bij de invordering van enkele EEG-heffingen (334)., 1976-1981; 4; 31
  - Het mede opstellen, wijzigen en intrekken van besluiten, richtlijnen, reglementen en beleidsvoornemens van internationale organisaties waartoe Nederland is toegetreden, al dan niet in het verband van comités werkgroepen, en overlegvormen, alsmede het voeren van overleg en het uitwisselen van beleidsvoornemens met andere lidstaten. 1945-, 179
    Grondslag: Bepalingen van verschillende overeenkomsten en verdragen van organisaties waartoe Nederland is toegetreden.
    Organisatiebeschikkingen van Directies behorende tot het Directoraat-Generaal voor Fiscale Zaken.
    - Voorstel voor een zesde richtlijn van de Raad van de Europese Gemeenschappen inzake harmonisatie van de omzetbelasting in de EEG., 1973-1979; 90; A 9711; pak
    - Totstandkoming van de Richtlijn Indirecte Belastingen op Effectentransacties van de Raad van de Europese Gemeenschappen., 1988; 245; 80/11823
    - Instructie aan de permanente vertegenwoordiger bij de Europese Gemeenschappen voor de vergaderingen van de fiscale attaché's., 1988-1989; 3; 1458
- Waarborgen van platina, gouden en zilveren werken 1945-1995, 036
  Het is niet duidelijk uit welke originele Institutionele Toegang deze nummers afkomstig zijn. Mogelijk betreft het een aanvulling.
  - Het voorbereiden, wijzigen, vaststellen en intrekken van voorschriften, richtlijnen, instructies, aanschrijvingen, aanwijzingen, maatregelen, circulaires, boekwerken, leidraden, etc. betreffende het te volgen beleid inzake het waarborgen van platina, gouden en zilveren voorwerpen. 1945-1987, 2
    Opm.: In overleg met het Ministerie van Financiën is de foutieve tekst van de vastgestelde handeling aangepast en is hetzelfde als uit het RIO.
    Datum: 27-06-2000
    - Beschikking Aanwijzing Boekhoudkundigen als bedoeld in artikel 34 van de Waarborgwet 1950., 1975; 346; A 7133
    - Verhoging van het waarborgrecht., 1975-1976; 414; A 9718
    - Verhoging van de essaailonen., 1981; 548; 80/11123
    - Vrijstellingen inzake het waarborgrecht., 1985; 549; 80/11123
  - Het beantwoorden van mondelinge/schriftelijke vragen van (individuele) leden der Staten-Generaal. 1945-1987, 5
    - Vragen van het Tweede-Kamerlid Nooteboom inzake het waarborgrecht voor zilveren voorwerpen., 1976; 416; A 9718
  - Het voorbereiden, vaststellen, wijzigen en intrekken van algemene maatregelen van bestuur houdende regels betreffende de bedragen van het waarborgrecht teneinde deze aan te passen aan de uitgaven, welke door de waarborg zijn veroorzaakt. 1945-1987, 13
    Grondslag: Art. 6 lid 5 Waarborgwet 1927/art. 5 lid 5 Waarborgwet 1950.
    - Wetsontwerp tot wijziging van de Waarborgwet 1950 en enkele wetten inzake accijnzen (17 521)., 1981-1982; 150; 80/3604
- Invoerrechten en accijnzen 1962-1995 1962-1995, 038
  - Het (mede) voorbereiden, wijzigen en intrekken van wetgeving betreffende de invoerrechten en accijzen. 1962-1995, 664
    Grondslag: Grondwet 1956, art. 119.
    Grondwet 1963, art. 119.
    Grondwet 1972, art. 119.
    Grondwet 1987, art. 81.
    Datum: 21-01-2002
    - Wetsontwerpen tot verhoging van de accijnzen op benzine en dieselolie (16 731 en 17 936)., 1973-1983; 146, 341
      - 1973-1982, 341; A 7131; 80/3603; 80/11118; pak
      - 1983, 146; A 7131; 80/3603; 80/11118; pak
    - Wetsontwerpen tot goedkeuring en uitvoering van het op 19 juli 1976 te Brussel tot stand gekomen Tweede Protocol tot wijziging van de overeenkomst tussen het Koninkrijk der Nederlanden, het Koninkrijk België en het Groothertogdom Luxemburg tot unificatie van accijnzen (12 633, 15 323 en 14 477)., 1973-1985; div. nrs.
      - 1973-1976, 8; A 6932; pak
      - 1977, 9; A 6933; pak
      - 1978-1979, 12; A 6933; A 9706; pak
      - 1980-1985, 157; 80/6900
    - Wetsontwerp tot verhoging van de omzetbelasting en de accijns op sigaretten, alsmede verhoging van de omzetbelasting op een aantal energiedragers (14 835), 1974; 21; A 6934
    - Wetsontwerp tot verhoging van de alcoholaccijns alsmede de instelling van een bijzondere accijns van wijn en van een bijzondere accijns van mousserende dranken, nummer 07-500214., 1975; 106; A 7126
    - Wetsontwerpen tot wijziging van de Wet op de Accijns van Tabaksfabricaten (14 393 en 15 008), 1977-1987; 323; A 7128; A 9715; 80/11116; 80/4371
    - Ontwerpbesluit tot wijziging van het Besluit Accijns van Alcoholhoudende Stoffen (Stb. 1963, 252)., 1978; 105; A 7126
    - Wetsontwerp tot verhoging van de accijns van benzine (15 852)., 1979; 407; A 9717
    - Wetsontwerp tot verhoging van de alcoholaccijns, alsmede tot aanpassing van de Wet op de Accijns van Alcoholhoudende Stoffen aan enige communautaire bepalingen (15 853)., 1979; 365; A 9706; pak
    - Wetsontwerp tot verhoging van de belasting van sigaretten en kerftabak, tot verhoging van de bijzondere verbruiksbelasting van personenauto's alsmede aanpassing van enige wettelijke bepalingen inzake de belasting van tabaksfabricaten aan communautaire bepalingen en alcoholhoudende stoffen (15 851)., 1979-1980; 362; A 9706; A 9713; pak
    - Wetsontwerpen tot verhoging van de accijns van benzine (16 501), de alcoholaccijns (16 500) en de accijns van sigaretten en kerftabak (16 502)., 1980; 156; 80/5673
    - Wetsontwerp tot verhoging van de alcoholaccijns, alsmede afschaffing van de gemeentelijke belasting op sterke drank (18 136)., 1980-1983; 134; 80/3599; pak
    - Wetsontwerp tot wijziging van de Wet op de Accijns van Alcoholhoudende Stoffen (16 958)., 1980-1983; 137; 80/3599
    - Wetsontwerp tot verhoging van de accijns van sigaretten en kerftabak (18 139)., 1980-1984; 153; 80/4371; pak
    - Wetsontwerp tot verlaging van de accijns van zware stookolie (16 942)., 1981; 148; 80/3604
    - Wetsontwerp tot verhoging van de suikeraccijns (17 296)., 1981-1982; 216; 80/9770
    - Wetsontwerp tot wijziging van de verhoging van bieraccijns (17 188 en 18 137)., 1981-1983; 138; 80/3600; pak
    - Wetsontwerp tot verhoging en uitbreiding van de accijns van alcoholvrije dranken (17 155)., 1981-1988; 135; 80/3599; 80/11111
    - Wetsvoorstel tot verlaging van de accijns van sigaretten (18 449)., 1984; 487; 80/11116
    - Wetsvoorstel tot wijziging van de Wet op de Accijns van Bier (18 631)., 1984; 189; 80/6923; pak
    - Wetsvoorstel tot goedkeuring en uitvoering van het op 14 september 1984 te Brussel tot stand gekomen Zevende Protocol bij het Verdrag tussen het Koninkrijk der Nederlanden, het Koninkrijk België en het Groothertogdom Luxemburg tot unificatie van accijnzen en van het Waarborgrecht (18 622)., 1984-1986; 215; 80/9770
    - Wetsvoorstel tot wijziging van de Algemene Wet inzake de Douane en Accijnzen en van enkele wetten inzake accijnzen (19 469)., 1985-1987; 495; 80/11114; pak
    - Voorstel van de Wet Tijdelijke Heffing Accijns van Aardgas (19 700), nummer 52., 1986; 531; 80/11120; pak
    - Wetsvoorstel tot verhoging van de tarieven van de accijns van minerale oliën, alsmede verhoging van de LPG-toeslag (19 612)., 1986; 536; 80/11121; pak
    - Wetsvoorstel tot wijziging van de tariefstructuur en de tarieven van accijns van tabaksfabricaten (19 737)., 1986; 204; 80/6925; pak
    - Wetsvoorstel tot wijziging van de Wet op de Accijns van Minerale Oliën ten aanzien van de bevoorrading van schepen (19 943)., 1986-1987; 532; 80/11120; pak